臺灣臺中地方法院民事裁定　　　　　 99年度司財管字第143號
聲　請　人　台中市外埔區農會
法定代理人　饒仁和
代　理　人　黃碧香
受　選任人　黃麗華
上列聲請人聲請選任被繼承人王明和遺產管理人事件，本院裁定
如下：
    主  文
選任黃麗華為被繼承人王明和之遺產管理人。
聲請程序費用由被繼承人王明和之遺產負擔。
    理  由
一、按繼承開始時，繼承人有無不明，而無親屬會議或親屬會議
    未於1個月內選定遺產管理人者，利害關係人得聲請法院選
    任遺產管理人；又先順序繼承人均拋棄其繼承時由次順序之
    繼承人繼承，其次順序繼承人有無不明或第四順序之繼承人
    均拋棄其繼承者，準用關於無人承認繼承之規定，民法第11
    78條第2項、第1176條第6項分別定有明文。
二、本件聲請意旨略以：被繼承人王明和（男、民國38年8月1日
    生、身分證統一編號：Ｚ000000000號、生前最後住所：臺中
    市○○區○○路728巷10號）於96年1月1日死亡，且其所有
    繼承人均已拋棄繼承，是否仍有應繼承之人不明，而其親屬
    會議亦未於法定期間內選定遺產管理人，致聲請人無法對被
    繼承人之遺產主張權利，而聲請人為債權人，基於利害關係
    人地位，爰依法聲請鈞院為被繼承人選任遺產管理人等語，
    並提出戶籍謄本、鈞院債權憑證、鈞院家事法庭函、借據（
    均影本）等為證。
三、經查：聲請人（原為臺中縣外埔鄉農會，因臺中縣市合併，
    於99年12月25日改制）主張其為被繼承人之債權人，被繼承
    人死亡後，其所有繼承人均已拋棄繼承，是否仍有應繼承之
    人不明，而其親屬會議未於法定期間內選定遺產管理人等事
    實，有聲請人提出前揭書證在卷可證，復據本院依職權調取
    96年度繼字第510、770號卷宗核閱無訛，堪信為真實，從而
    聲請人聲請選任被繼承人之遺產管理人，揆諸前揭法條規定
    ，為有理由，應予准許。而選任遺產管理人，除慮及管理遺
    產之公平性外，亦需考量其適切性，亦即應以對被繼承人之
    遺產、遺債情形瞭解較深者優先選任為宜；又聲請人推薦由
    被繼承人之配偶黃麗華（女、39年4月1日生、身分證統一編
    號：Ｚ000 000000號、住：臺中市○○區○○路728巷10號）
    擔任遺產管理人，徵之黃麗華既係被繼承人王明和之妻，且
    為聲請人之連帶債務人，並與被繼承人同住於戶籍地，其對
    於被繼承人生前之財產及債權債務，自較他人知之甚詳，對
    遺產之管理不生窒礙，此外，黃麗華之代理人郭育綸於本院
    100年2月11日訊問時亦到庭表示同意擔任遺產管理人。執此
    ，本院認為由黃麗華擔任被繼承人之遺產管理人，應屬妥適
    ，爰選任之。
四、依非訟事件法第157條，裁定如主文。
中    華    民    國   100    年    3     月    10    日
                  家事法庭  司法事務官  蔡伊萍
以上正本係照原本作成。
如不服本件裁定，得於裁定書送達之翌日起10日內，以書狀敘述
理由，向本庭提起抗告。
中    華    民    國   100    年    3     月    11    日
                                書記官  曾惠雅